臺灣板橋地方法院刑事判決　　　　　　　96年度易字第1697號
公　訴　人　臺灣板橋地方法院檢察署檢察官
被　　　告　丙○○
　　　　　　　　　　（現另案於臺灣臺北看守所羈押）
上列被告因竊盜案件，經檢察官提起公訴（96年度偵字第9160號
），因被告於準備程序進行中就被訴事實為有罪之陳述，經告知
簡式審判程序之旨，裁定依簡式審判程序審理，判決如下：
    主  文
丙○○結夥三人攜帶兇器毀損安全設備竊盜，累犯，處有期徒刑
壹年，減為有期徒刑陸月，如易科罰金，以新臺幣壹仟元折算壹
日。扣案之T型扳手支及大門開鎖工具扁平細條貳條均收之
    事  實
一、丙○○前於民國（下同）90年間因竊盜案件，經本院於91年
    3 月22日以90年度易字第3635號判處有期徒刑7 月，緩刑4
    年確定；又於93年間因竊盜案件，經本院於93年6 月14日以
    93年度易字第469 號判處有期徒刑8 月，而於93年7 月8 日
    確定；又於93年間因妨害兵役治罪條例案件，經臺灣嘉義地
    方法院於93年5 月19日以93年度嘉簡字第364 號判處有期徒
    刑2 月，於93年6 月24日確定，後述兩案罪刑，經裁定應執
    行有期徒刑9 月確定，而前述有期徒刑7 月，緩刑4 年之宣
    告，經臺灣嘉義地方法院以93年度撤緩字第40號裁定撤銷緩
    刑確定後，再經合併執行，並於94年9 月30日縮刑期滿執行
    完畢。猶不知悔改，竟基於意圖為自己不法之所有之犯意，
    於96年4 月23日下午3 時30分許之日間與乙○○（現通緝中
    ，另行審結）及甲○○（所犯多次竊盜罪業經本院判處應執
    行有期徒刑3 年4 月）結夥3 人，先由甲○○攜帶上開其所
    有且客觀上可作為兇器使用之T 型扳手1 支與大門開鎖工具
    之扁平細條2 支（另T 型扳手2 支則放置於駕駛之自用小客
    車內作為竊盜預備使用），毀損臺北縣新莊市○○街豐一巷
    13 號1樓之大門門鎖之安全設備，之後即由甲○○及乙○○
    2 人無故侵入丁○○位於上址之4 樓之住宅（無故侵入住宅
    部分，未據告訴），而丙○○則在樓下把風，竊取丁○○所
    有之日立牌手機、手錶各1 支、上豪養生燉鍋、Hennesy 空
    酒瓶各1 個、天珠項鍊、手鍊各2 條、面膜4 片、香菸1 包
    、現金新臺幣（下同）922 元、金飾耳環3 對、戒指1 只、
    墜飾2 個、無尾熊別針1 個及鋯工戒指1 只。得手後即由丙○○駕駛車號5B-3 680號自用小客車逃逸。嗣於96年4 月23
    日下午5 時30分許，在臺北縣樹林市○○街61號為警查獲，
    並扣得甲○○所有供（或預備）竊盜使用之T 型扳手3 支、
    大門開鎖工具之扁平細條2 支及非供竊盜使用之大、小老虎
    鉗各1支、鋼棒3條、寶石鑑定器1台及砂輪機1台。
二、案經被害人丁○○訴由臺北縣政府警察局移送臺灣板橋地方
    法院檢察署檢察官偵查起訴。
    理  由
一、按除被告所犯為死刑、無期徒刑、最輕本刑為三年以上有期
    徒刑之罪或高等法院管轄第一審案件者外，於第一次審判期
    日前之準備程序進行中，被告先就被訴事實為有罪之陳述時
    ，審判長得告知被告簡式審判程序之旨，並聽取當事人、代
    理人、辯護人及輔佐人之意見後，裁定進行簡式審判程序，
    刑事訴訟法第273 條之1 第1 項定有明文。經核本件被告丙○○所犯係死刑、無期徒刑、最輕本刑為三年以上有期徒刑
    以外之罪，其於準備程序中就被訴事實為有罪之陳述，經
    法官告知簡式審判程序之旨，並聽取公訴人、被告之意見後
    ，本院爰依首揭規定，裁定依簡式審判程序審理，合先敘明
    。
二、上揭竊盜之事實，業據被告丙○○迭於警詢、偵查、本院準
    備及審理中坦承不諱，核與共同被告甲○○、乙○○分別於
    警詢、偵查及本院審理時之供述相符，並經告訴人丁○○於
    警詢之指述情節，均相符合，此外，並有被告行竊時使用之
    T 型扳手3 支及大門開鎖工具扁平細條2 條扣案可資佐證。
    綜上所述，足徵被告所為之自白核與事實相符，其自白應可
    採信，是以本件事證已臻明確，被告之犯行應堪認定。
三、查扣案之T 型扳手係金屬製，持之有相當之重量（有照片附
    卷）在客觀上足以對人之身體、生命構成威脅，自屬兇器無
    疑。被告與同案被告甲○○、乙○○3 人持T 型扳手毀損大
    門門鎖安全設備之方式竊取，核其所為係犯刑法第321 條第
    1 項第2 款、第3 款、第4 款之結夥三人攜帶兇器毀損安全
    設備竊盜罪。又被告上開竊盜之犯行與被告甲○○、乙○○
    間有犯意聯絡、行為之分擔，應論以共同正犯。末查；被告
    有如上開事實欄所載徒刑執行之情形，此有臺灣高等法院被
    告前案紀錄表在卷可徵。其於有期徒刑執行完畢後5 年內再
    犯本件有期徒刑以上刑之罪，為累犯，應依法加重其刑。爰
    審酌被告年輕力壯竟不思工作而為宵小、被告犯罪之動機、
    目的、手段，所得財物價值，及犯罪後坦承犯行，態度良好
    等一切情狀，量處如主文所示之刑，以資懲儆。至扣案之T
    型扳手3 支及大門開鎖工具扁平細條2 條，係共同被告甲○○所有而供其犯（或預備）所示之竊盜犯行所用之物，業據
    被告甲○○供明在卷，應依法宣告沒收之；另大、小老虎鉗
    各1 支、鋼棒3 條、寶石鑑定器1 台及砂輪機1 台雖係被告
    甲○○所有，惟並非供上開竊盜使用，此外亦無其他證據足
    資證明被告有持上開之物竊盜，是自無法諭知沒收，併予敘
    明。
四、又本件被告竊盜之犯罪時間係在中華民國九十六年罪犯減刑
    條例所定之96年4 月24日以前，應依該條例第2 條第1 項第
    3 款之規定各減其刑期二分之一，並諭知易科罰金之折算標
    準，附此說明。
據上論斷，應依刑事訴訟法第273 條之1 第1 項、第299 條第1
項前段，刑法第321 條第1 項第2 款、第3 款、第4 款、第28條
、第47條第1 項、第41條第1 項前段、第38條第1 項第2 款，中
華民國九十六年罪犯減刑條例第2 條第1 項第3 款、第7 條、第
9條，判決如主文。
本案經檢察官吳文正到庭執行職務
中　　華　　民　　國　　96　　年　　12　　月　　31　　日
                  刑事第五庭    法　官  潘 長 生
以上正本證明與原本無異。
如不服本判決應於送達後10日內敘明理由向本院提出上訴狀。
                                書記官　彭 麗 紅
中　　華　　民　　國　　96　　年　　12　　月　　31　　日
附錄本案論罪科刑法條全文：
刑法第139條：損壞、除去或污穢公務員所施之封印或查封之標示
，或為違背其效力之行為者，處1年以下有期徒刑、拘役或300元
以下罰金。
